【裁判字號】    87,易,1152
【裁判日期】    890330
【裁判案由】    贓物等
【裁判全文】
臺灣板橋地方法院刑事判決                        八十七年度易字第一一五二號
    公  訴  人  臺灣板橋地方法院檢察署檢察官
    被      告  丙○○
右列被告因偽造文書等案件，經檢察官提起公訴（八十六年度偵字第一四五０九號、
八十六年度偵字第一六九六四號），本院判決如左：
    主  文
丙○○行使偽造私文書，足以生損害於公眾及他人，處有期徒刑捌月，如附表二所示
之物均沒收。
    事  實
一、丙○○於民國八十五年間，因贓物案件，經本院判處有期徒刑四月，緩刑三年，
    於八十六年八月二十五日確定，現仍在緩刑期內，猶不知檢束慎行。其明知乙○○（五十七年五月七日生，係設於新竹市○○街一一二巷二０號一樓宏總國際汽
    車有限公司之實際負責人，所涉偽造文書等案件，業經臺灣新竹地方法院以八十
    六年度訴字第二九九號判決有罪）所委託出售引擎及車身號碼為ＷＤＢ0000
    000Ａ一０六七０九號朋馳廠牌六００ＳＥＬ型，車牌號碼為ＬＶ－一二二一
    號（起訴書誤載為ＹＬ－一二二一號）之自用小客車一輛，係由乙○○至遲於八
    十四年八月間以前，以不明原因取得巴拿馬共和國大使館大使所有之西元一九九
    三年一月出廠、引擎及車身號碼為ＷＤＢ0000000Ａ一０六七０九號朋馳
    廠牌六００ＳＥＬ型，車牌號碼為「使－２」號之自用小客車一輛（其上並未懸
    掛「使－２」號之車牌二面），再以如附表一所示之行使偽造公文書等犯行，使
    該車取得（並懸掛）車牌號碼為ＬＶ－一二二一號之車牌二面，係來路不明之贓
    車，竟仍基於意圖為自己不法之所有、意圖為他人不法之所有及行使偽造私文書
    之犯意，並基於牙保贓物及行使使公務員登載不實之概括犯意（其中接受乙○○
    之委託代為販售該車部分，並與乙○○共同基於意圖為自己不法之所有、行使偽
    造私文書及行使使公務員登載不實之犯意聯絡），於八十四年九月間接受乙○○
    之委託代為販售該車，而由乙○○於八十四年九月二十一日以後之八十四年九月
    間某日，將該車駕駛至臺北市○○○路○段一０七號賓特利汽車商行交付丙○○
    ，同時將上開使公務員登載不實之車牌號碼ＬＶ－一二二一號自用小客車汽車行
    車執照影本交付丙○○，復於十四年十一月底將上開行車執照郵寄行使交付予丙○○，丙○○嗣後又親至新竹市向乙○○拿丁○○之國民身分證及上開使公務員
    登載不實之車牌號碼ＬＶ－一二二一號自用小客車汽車新領牌照登記書照等文書
    ，復由丙○○於八十四年十二月四日前之十二月間某日，在不詳地點，為乙○○
    牙保詐售該車予設在臺北市○○○路二０一號六樓之高林實業股份有限公司（簡
    稱高林公司），並提示上開使公務員登載不實之汽車新領牌照登記書給高林公司
    之承辦人員甲○○，致甲○○因此而信以為真，同意由高林公司以新臺幣（下同
    ）四百二十萬元之代價買受該車（由高林公司於成立買賣契約時先交付四十萬元
    給丙○○－此筆款項事後已由丙○○退還高林公司，俟該車辦理過戶給高林公司
    後，再由高林公司交付三百萬元）後，再由高林公司以四百四十萬元之代價（分
    期付款附條件買賣）轉售給丙○○所仲介之客戶李正森；丙○○亦於八十四年十
    二月初某日，在不詳地點，仲介不知情之李正森向高林公司買受該車，並提示上
    開使公務員登載不實之行車執照及汽車新領牌照登記書給李正森，致李正森亦因
    此而信以為真，同意以四百四十萬元之代價（分期付款附條件買賣）向高林公司
    買受該車。丙○○即於八十四年十二月四日利用另一不知情真實姓名年籍不詳之
    刻印業者另行偽造刻製丁○○之印章一枚（與上開乙○○利用一不知情真實姓名
    年籍不詳之刻印業者偽造刻製丁○○之印章一枚不同），即於同日在汽車過戶登
    記書私文書上虛偽登載車主丁○○將上開車牌號碼為ＬＶ－一二二一號之自用小
    客車過戶予高林公司等不實事項，並持上開偽造之丁○○印章蓋於該汽車過戶登
    記書上，以偽造丁○○之印文一枚，且同時偽造丁○○之署押（簽名）一枚於該
    汽車過戶登記書上，而偽造該汽車過戶登記書私文書，並持之連同自乙○○處所
    取得之上開使公務員登載不實車牌號碼為ＬＶ－一二二一號自用小客車之汽車新
    領牌照登記書、行車執照等文書加以行使，而一併交付於公務員即臺灣省公路局
    新竹區監理所桃園監理站承辦人員，亦明知為不實之事項，而使該公務員即臺灣
    省公路局新竹區監理所桃園監理站承辦人員將前開不實事項登載於職務上所掌之
    汽車過戶登記書及車籍管理資料公文書上後，再將該使公務員登載不實車牌號碼
    為ＬＶ－一二二一號自用小客車之汽車新領牌照登記書、汽車過戶登記書等文書
    發還，再由丙○○持上開汽車新領牌照登記書及汽車過戶登記書交付高林公司，
    均足以生損害於丁○○及監理機關對於車籍資料管理之正確性。另李正森即透過
    丙○○於八十四年十二月五日以四百四十萬元之代價（分期付款附條件買賣）向
    高林公司購得該車，並交付分期付款之支票數張給高林公司（其中面額為十六萬
    元之支票於八十四年十二月十四日前業已兌現，後來又向高林公司追討回來），
    而取得該車使用（尚未辦妥過戶登記）。嗣於八十四年十二月十四日十一時許，
    在臺北縣泰山鄉○○路○段四七０巷二號李正森住處，為警發現上開自用小客車
    ，而循線查獲上情，並扣得高林公司所有而由李正森持有之上開使公務員登載不
    實之車牌號碼為ＬＶ－一二二一號自用小客車之汽車新領牌照登記書及汽車過戶
    登記書（即過戶登記予高林公司之汽車過戶登記書）各一紙。
二、案經臺北縣警察局移送暨被害人高林公司訴請臺灣新竹地方法院檢察署呈請臺灣
    高等法院檢察署令轉臺灣板橋地方法院檢察署檢察官偵查起訴。
    理  由
一、訊據被告丙○○對於其在右揭時地，媒介販售上開車輛予高林公司及李正森之事
    實，固坦承不諱，惟矢口否認有上開偽造文書等犯行，辯稱：乙○○持上開車輛
    之行照、領牌申請書等資料委託伊出售該車，當時伊見資料完備，查詢電腦亦無
    失竊紀錄，故同意代為出售，伊並不知該車為贓車云云。
二、經查：
    （一）乙○○所委託被告丙○○出售，引擎及車身號碼為ＷＤＢ0000000
          Ａ一０六七０九號朋馳廠牌六００ＳＥＬ型，車牌號碼為ＬＶ－一二二一
          號之自用小客車一輛，係由乙○○至遲於八十四年八月間以前，以不明原
          因取得巴拿馬共和國大使館大使所有之西元一九九三年一月出廠、引擎及
          車身號碼為ＷＤＢ0000000Ａ一０六七０九號朋馳廠牌六００ＳＥ
          Ｌ型，車牌號碼為「使－２」號之自用小客車一輛（其上並未懸掛「使－
          ２」號之車牌二面），再以如附表一所示之行使偽造公文書等犯行，使該
          車取得（並懸掛）車牌號碼為ＬＶ－一二二一號之車牌二面，故本件車牌
          號碼為ＬＶ－一二二一號之自用小客車一輛確係來路不明之贓車等情，業
          經臺灣新竹地方法院以八十六年度訴字第二九九號判決乙○○有罪在案，
          經本院依職權調閱上開案件之刑事卷宗查明屬實，並有上開案件之判決及
          相關筆錄影本附卷可稽。
    （二）案發時被告與乙○○相識已四年多（被告曾在乙○○所經營之宏總國際汽
          車有限公司任職），且被告從事汽車買賣業務達五、六年之久，對於汽車
          買賣所應注意之事項知之甚稔。本件乙○○委託被告代為出售上開自用小
          客車並將之交付被告時，被告因未看到該車之進口資料，只看到行照影本
          及車子，故曾問乙○○該車是否為贓車，經乙○○答稱沒問題，但乙○○
          並未說明該車之來源等情，業據被告於偵查中（臺灣板橋地方法院檢察署
          八十五年度偵字第二八二號）及本院審理時供述在卷，且為證人即共同被
          告乙○○於本院歷次出庭做證時所不否認。
    （三）右揭事實，業據被告迭於另案即臺灣新竹地方法院以八十六年度訴字第二
          九九號被告乙○○偽造文書等案件之警訊、偵查及本院審理時供述綦詳，
          並有外交部禮賓司八十四年十二月八日禮三（84）字第四二七０號函及所
          附之車輛失竊證明單及汽車新領牌照登記書影本、臺北市政府警察局大安
          分局「使－２」號自用小客車車輛尋獲受理報案單（承辦警員：黎安民，
          主管：蕭憲仲，尋獲原因：警方尋獲，尋獲時間：八十四年二月二日，尋
          獲單位：臺北市政府警察局大安分局瑞安街派出所，尋獲地點：臺北市信
          義區）、車牌號碼為ＬＶ－一二二一號及000－0000號之自用小客
          車之車籍作業系統－查詢認可資料、丁○○及高林公司之行車執照各一份
          附卷可稽，復有上開使公務員登載不實之車牌號碼為ＬＶ－一二二一號自
          用小客車之汽車新領牌照登記書及汽車過戶登記書（即過戶登記予高林公
          司之汽車過戶登記書）各一紙扣案（見臺灣板橋地方法院檢察署八十五年
          度偵字第二八二號偵查卷第十五頁）可佐。又上開虛偽之車牌號碼ＬＶ－
          一二二一號自用小客車汽汽車過戶登記書上偽造之「丁○○」印文乃與如
          附表一編號一、二、三所示（即被告乙○○偽造文書等案件）偽造之私文
          書上偽造之「丁○○」印文不同，亦與丁○○交付被告辦理所攜帶之車牌
          號碼ＬＲ－七四五七號自用小客車汽車新領牌照登記暨過戶（過戶予翁關
          英）手續（即被告乙○○偽造文書等案件）所用之印章不同，此由卷附偽
          造之車牌號碼ＬＶ－一二二一號自用小客車汽汽車過戶登記書上偽造之「
          丁○○」印文與如附表一編號一、二、三所示偽造之私文書上偽造之「陳
          隆時」印文及車牌號碼ＬＲ－七四五七號自用小客車汽車新領牌照登記暨
          過戶登記書上之印文互相比對即明。由此可見偽造之車牌號碼ＬＶ－一二
          二一號自用小客車汽汽車過戶登記書上偽造之「丁○○」印文，應係被告
          另利用不知情真實姓名年籍不詳之刻印業者另行偽造刻製丁○○之印章一
          枚後，再進而以該偽造之丁○○之印章蓋於其上，而偽造「丁○○」之印
          文無疑。再者，被告供稱：「於八十四年九月份新竹宏總汽車負責人林建
          廷．．．向我稱以四百萬元委託我賣該車．．．乙○○當時持該車及行照
          、領牌申請書委託我，我有逐一核對書面資料及車身號碼」（見臺灣板橋
          地方法院檢察署八十五年度偵字第二八二號偵查卷之初訊警訊筆錄）、「
          我朋友曾給我一份尋獲證明，上有記載該車在八十四年初即有尋獲，車身
          號碼完全相同，只是車子未還大使館，所以大使館不承認有尋獲此車，所
          以我打車子資料時，未有失竊紀錄．．．是乙○○與我連絡」（見臺灣板
          橋地方法院檢察署八十五年度偵字第二八二號偵查卷八十五年一月十六日
          訊問筆錄）、「（據警方資料他們從未把車輛尋獲註銷，你們何以會知道
          ？）是乙○○告訴我的」（見臺灣板橋地方法院檢察署八十五年度偵字第
          二八二號偵查卷八十五年四月十二日訊問筆錄）、「．．（那你前手資料
          何人給你的？）乙○○，我來新竹跟他拿的．．．」（見臺灣新竹地方法
          院檢察署八十五年度偵字第七五八三號偵查卷八十五年十二月二十四日訊
          問筆錄）等語，足見被告受乙○○委託後已取得偽造之車牌號碼ＬＶ－一
          二二一號自用小客車汽車新領牌照登記書、行車執照及前開臺北市政府警
          察局信義分局三張犁派出所八十三年十月十四日十一時車輛失竊證明單，
          而前開資料登載之汽車引擎號碼乃完全相同，惟該車牌號碼ＬＶ－一二二
          一號自用小客車汽車新領牌照登記書、行車執照乃均登記車主為「丁○○
          」，出廠時間為西元一九九四年十月，然臺北市政府警察局信義分局三張
          犁派出所八十三年十月十四日十一時車輛失竊證明單內所登載之車主則為
          「巴拿馬大使館」，出廠時間為西元一九九三年一月，兩者引擎號碼完全
          相同，惟「車主」及「出廠時間」則完全不同，參以被告從事汽車買賣業
          務多年，業如前述，足見被告就二、（一）所示之事實，應確係知情，且
          與乙○○有共同之犯意聯絡及行為分擔無疑。
    （四）高林公司向被告價購上開自用小客車，其中三百萬元之價金係依乙○○之
          指示匯入歐豐實業有限公司在新莊農會頭前分會之帳戶後，被告復將該款
          轉匯至曾健雄在新竹市第三信用合作社之帳戶內，此有臺灣銀行及臺灣土
          地銀行之電匯單影本各一紙在卷足憑，經向新竹市第三信用合作社調閱曾
          健雄開戶資料，發現曾健雄之通訊地址與被告乙○○之住所相同，均在新
          竹市○○街一０三號，且依址傳訊曾健雄，亦有曾健雄之姑母戊○○代為
          簽收傳票。又曾健雄在新竹市第三信用合作社市中分社開立之帳號第00
          000000000號活期儲蓄存款帳戶，完全係由乙○○及其家人所使
          用，且乙○○所指之「陳江河」者，係乙○○臨訟所杜撰之人等情，亦據
          另案即被告乙○○偽造文書等案件查明屬實，又上開由被告轉匯至曾健雄
          在新竹市第三信用合作社之帳戶內之三百萬元，於八十四年十二月六日即
          由提款人以曾健雄之印鑑提領二百八十萬元，亦據本院依職權向新竹市第
          三信用合作社函查屬實，此有上開判決及該合作社八十八年七月十三日（
          八八）新三合總字第三一００九九號函及所附之提款單、臺灣土地銀行之
          電匯單各一份附卷可憑。
    （五）證人即共同被告乙○○經本院送請法務部調查局施以測謊鑑定結果，林建
          廷稱「陳江河委託丙○○賣車；陳江河曾向其拿丁○○之證件；其未拿三
          百萬（元）車款」，經測試呈情緒波動之反應，應係說謊，有該局八十八
          年六月三日（88）陸（三）字第88034615號鑑定通知書一份附卷可稽。
    綜上所陳，顯見被告所為之上開辯解，尚無足採。事證明確，被告之犯行堪以認
    定。
三﹑核被告所為，係犯刑法第三百四十九條第二項之牙保贓物罪、第三百三十九條第
    一項之詐欺取財罪、第二百十六條、第二百十條之行使偽造私文書罪及第二百十
    六條、第二百十四條之行使使公務員登載不實罪。公訴人就被告如附件（即本件
    起訴書犯罪事實欄）所示以外之上開行使偽造私文書及行使使公務員登載不實等
    犯行，雖漏未起訴，本院認此部分與本案論罪科刑（即已起訴）部分有牽連犯之
    裁判上一罪關係，亦為起訴之效力所及，本院應併予審理，附此敘明。被告利用
    不知情之刻印業者偽造丁○○之印章一枚，為間接正犯。被告與乙○○就上開詐
    欺取財罪、行使偽造私文書罪及行使使公務員登載不實罪，彼此之間，互有犯意
    聯絡及行為分擔，為共同正犯。公訴意旨就此部分未論及被告與乙○○為共同正
    犯之事實，即有未洽，併予明。被告偽造丁○○之印章、印文及署押（簽名）
    係偽造私文書之部分行為；被告偽造私文書、使公務員登載不實之低度行為應為
    行使之高度行為所吸收，均不另論罪。被告先後二次詐欺取財（含意圖為自己不
    法之所有及意圖為他人不法之所有）、二次牙保贓物及四次行使使公務員登載不
    實之犯行，均時間緊接，罪名相同，均顯係基於概括犯意而為，均應各依連續犯
    之規定論以詐欺取財、牙保贓物及行使使公務員登載不實一罪，並均加重其刑。
    被告所犯上開牙保贓物罪、詐欺取財罪、行使偽造私文書罪及行使使公務員登載
    不實罪間，有方法結果之牽連關係，為牽連犯，應依刑法第五十五條之規定，從
    一重之行使偽造私文書罪處斷。爰審酌被告前因贓物案件，經本院判處有期徒刑
    四月，緩刑三年確定，在緩刑期內，竟不知檢束慎行，復有本件之犯行，有臺灣
    高等法院檢察署刑案記錄簡覆表在卷足憑，被告因一時貪念，致罹刑章，事後經
    高林公司催討，被告業將其中四十萬元之定金退還高林公司，業據告訴人高林公
    司之代理人吳世璋於偵查中（臺灣板橋地方法院檢察署八十五年度偵字第二八二
    號）供陳在卷，並有存證信函一紙附卷可稽，被告犯罪之動機、目的、手段、犯
    罪所生之危害、犯罪後猶飾詞狡辯之態度等一切情狀，量處如主文所示之刑，以
    示懲儆。
四、如附表二編號一所示之物，係偽造之丁○○印章一枚；如附表二編號二所示之物
    ，係偽造之丁○○印文一枚及署押（簽名）一枚，不問屬於犯人與否，均應依刑
    法第二百十九條之規定宣告沒收。至扣案之上開使公務員登載不實之車牌號碼為
    ＬＶ－一二二一號自用小客車之汽車新領牌照登記書及汽車過戶登記書（即過戶
    登記予高林公司之汽車過戶登記書）各一紙，均係高林公司所有，並非被告所有
    ，業據被告及證人甲○○供明在卷，故均不予宣告沒收，併予敘明。
據上論斷，應依刑事訴訟法第二百九十九條第一項前段，刑法第二十八條、第三百四
十九條第二項、第三百三十九條第一項、第二百十六條、第二百十條、第二百十四條
、第五十六條、第五十五條、第二百十九條，罰金罰鍰提高標準條例第一條前段，判
決如主文。
本案經檢察官林建中到庭執行職務
中    華    民    國      八十九      年      八       月    二十八     日
                                      臺灣板橋地方法院刑事第一庭
                                          法  官  楊  千  儀
右正本證明與原本無異。
如不服本判決，應於判決送達後十日內，向本院提出上訴狀。
                                          書記官  王      明
中    華    民    國      八十九      年               月               日
附錄本案論罪科刑法條全文
刑法第三百四十九條
收受贓物者，處三年以下有期徒刑、拘役或五百元以下罰金。
搬運、寄藏、故買贓物或為牙保者，處五年以下有期徒刑、拘役或科或併科一千元以
下罰金。
因贓物變得之財物以贓物論。
刑法第三百三十九條
意圖為自己或第三人不法之所有，以詐術使人將本人或第三人之物交付者，處五年以
下有期徒刑、拘役或科或併科一千元以下罰金。
以前項方法得財產上不法之利益或使第三人得之者，亦同。
前二項之未遂犯罰之。
刑法第二百十六條
行使第二百十條至第二百十五條之文書者，依偽造、變造文書或登載不實事項或使登
載不實事項之規定處斷。
刑法第二百十條
偽造、變造私文書，足以生損害於公眾或他人者，處五年以下有期徒刑。
刑法第二百十四條
明知為不實之事項，而使公務員登載於職務上所掌之公文書，足以生損害於公眾或他
人者，處三年以下有期徒刑、拘役或五百元以下罰金。
（罰金已依罰金罰鍰提高標準條例提高為十倍）
附表一
一    先於八十六年八月十一日前之某不詳時間，在不詳處所，偽造統一發票、偽造
      西元一九九四年十月出廠（車身號碼仍填載為ＷＤＢ0000000Ａ１０６
      ７０９號）ＢＥＮＺ廠牌６００ＳＥＬ型自用小客車之出廠證各一紙之私文書
      及偽造填載西元一九九四年十月出廠（車身號碼仍填載為ＷＤＢ000000
      0Ａ１０６７０９號）ＢＥＮＺ廠牌６００ＳＥＬ型自用小客車之海關進口證
      明書、偽造進口與貨物稅完稅證明書等公文書，並委由利用不知情之不詳年籍
      姓名刻印業者偽造刻製丁○○之印章一枚（未扣案），進而於八十四年八月十
      一日利用另不知情之不詳年籍姓名代辦業者於汽車新領牌照登記書之私文書上
      ，虛偽登載車主丁○○以西元一九九四年十月出廠、車身號碼ＷＤＢ0000
      000Ａ１０６７０９號之ＢＥＮＺ廠牌６００ＳＥＬ型自用小客車辦理新領
      牌照等不實事項，並以前開偽造之丁○○之印章蓋於該汽車新領牌照登記書車
      主「簽章」欄上，以偽造丁○○之印文（另車主名稱欄「丁○○」之記載，係
      僅識別車主為何人，並非表示車主簽名署押之意，故無偽造署押之問題，蓋另
      有車主「簽章」欄，始為車主簽名、蓋章署押處），而偽造該汽車新領牌照登
      記書私文書，旋持以連同前開偽造之統一發票、出廠證等私文書及海關進口證
      明書、進口與貨物稅完稅證明書等公文書行使交付於公務員即高雄市監理處承
      辦人員，而明知為不實之事項，使該公務員即高雄市監理處承辦人員將前開不
      實事項登載於職務上所掌之汽車新領牌照登記書、行車執照及車籍管理資料公
      文書上後，據以核發車牌號碼ＹＬ－二八九一號自用小客車車牌二面，再將該
      使公務員登載不實之車牌號碼ＹＬ－二八九一號自用小客車汽車新領牌照登記
      書及行車執照等文書連同偽造之統一發票、出廠證等私文書及海關進口證明書
      、進口與貨物稅完稅證明書等公文書發還，足以生損害於製造賓士車公司之信
      譽及海關、進口與貨物稅完稅主管財稅機關之公信力。
二    旋其又於八十四年八月二十三日再利用不知情之不詳年籍姓名代辦業者於汽車
      各項異動作業登記單之私文書上，虛偽登載車主丁○○欲申請補發行車執照及
      變更住所為桃園縣龍潭鄉○○路七七號之不實事項（蓋丁○○並無申請補發行
      車執照可言），再度以前開偽造之丁○○印章蓋於該汽車各項異動作業登記單
      之私文書上，以偽造丁○○之印文（車主名稱欄「丁○○」之記載，亦係識別
      車主為何人，並非表示車主簽名署押之意，亦無偽造署押之問題），而偽造該
      汽車各項異動作業登記單私文書，旋持以行使交付於公務員即高雄市監理處承
      辦人員，亦明知為不實之事項，使該公務員即高雄市監理處承辦人員將前開不
      實事項登載於職務上所掌之汽車各項異動作業登記單及車籍管理資料公文書上
      後，再將該使公務員登載不實之車牌號碼ＹＬ－二八九一號自用小客車補發行
      車執照交付。
三    繼之，其又於八十四年九月二十一日利用另不知情之代辦業者陳楊愛卿於汽車
      各項異動作業登記單之私文書上，虛偽登載車主丁○○繳銷前開車牌號碼ＹＬ
      －二八九一號小客車車牌二面暨前開使公務員登載不實之補發行車執照一枚；
      同時於汽車新領牌照登記書之私文書上，亦虛偽登載車主丁○○以西元一九九
      四年十月出廠、車身號碼ＷＤＢ0000000Ａ１０６７０９號之ＢＥＮＺ
      廠牌６００ＳＥＬ型自用小客車重新辦理新領牌照等不實事項，並均以前開偽
      造之丁○○印章分別蓋於前開汽車各項異動作業登記單（車主名稱欄「丁○○
      」之記載，亦係識別車主為何人，並非表示車主簽名署押之意，亦無偽造署押
      之問題）及汽車新領牌照登記書等私文書上（車主名稱欄「丁○○」之記載，
      係僅識別車主為何人，並非表示車主簽名署押之意，故無偽造署押之問題，蓋
      另有車主「簽章」欄，始為車主簽名署押、蓋章處），均以此偽造丁○○之印
      文，而同時偽造前開汽車各項異動作業登記單及汽車新領牌照登記書等私文書
      ，旋將前開車牌號碼ＹＬ－二八九一號小客車車牌二面暨使公務員登載不實之
      車牌號碼ＹＬ－二八九一號小客車汽車新領牌照登記書文書一份、補發之行車
      執照文書一枚連同前開偽造之汽車各項異動作業登記單、汽車新領牌照登記書
      等私文書上行使交付於公務員即臺灣省公路局新竹區監理所桃園監理站承辦人
      員，亦明知為不實之事項，使該公務員即臺灣省公路局新竹區監理所桃園監理
      站承辦人員將前開不實事項登載於職務上所掌之汽車新領牌照登記書、行車執
      照及車籍管理資料公文書上後，據以核發車牌號碼ＬＶ－一二二一號自用小客
      車車牌二面，再將該使公務員登載不實之車牌號碼ＬＶ－一二二一號自用小客
      車汽車新領牌照登記書及行車執照等文書發還。
附表二
一、偽造之丁○○印章壹枚。
二、八十四年十二月四日車牌號碼為ＬＶ－一二二一號自用小客車之汽車新領牌照登
    記書上所偽造之丁○○之印文壹枚及署押（簽名）壹枚。


司法院資訊處製作；財團法人民間司法改革基金會備份。
